臺灣雲林地方法院刑事判決
110年度交易字第440號
公  訴  人  臺灣雲林地方檢察署檢察官
被      告  吳同堅


上列被告因過失傷害案件，經檢察官提起公訴（110年度調偵字
第500號），被告於本院準備程序進行中，就被訴事實為有罪之
陳述，經法官告知簡式審判程序意旨，並聽取檢察官及被告意見
後，裁定依簡式審判程序審理，並判決如下：
    主  文
吳同堅犯過失傷害罪，處有期徒刑參月，如易科罰金，以新臺幣
壹仟元折算壹日。
    事  實
一、吳同堅於民國109年11月16日上午6時51分許，駕駛車牌號碼
    0000-00號自用小客車（下稱本案汽車），沿雲林縣北港鎮1
    64公路由西往東方向行駛，行至雲林縣北港鎮164公路與文
    仁路交岔路口時，本應注意汽車在同一車道行駛時，後車與
    前車之間應保持隨時可以煞停之距離，且汽車行駛時，駕駛
    人應注意車前狀況，並隨時採取必要之安全措施，而依當時
    天候晴、日間自然光線、柏油路面乾燥、無缺陷、道路工程
    中、視距良好，無不能注意之情事，竟疏未注意上情貿然前
    行，適黃春田騎乘自行車（下稱黃春田自行車），沿雲林縣
    北港鎮164公路由西往東方向騎乘本案汽車前方，吳同堅之
    本案汽車因而追撞黃春田自行車，造成黃春田受有水腦症、
    後枕部與左眉部挫擦傷、腦震盪及左小腿擦傷等傷害。
二、案經黃春田訴由雲林縣警察局北港分局報告臺灣雲林地方檢
    察署檢察官偵查起訴。
    理  由
壹、程序部分：
    本件被告吳同堅所犯之罪，為死刑、無期徒刑、最輕本刑為
    3 年以上有期徒刑以外之罪，且非屬高等法院管轄第一審之
    案件，被告於準備程序進行中，先就被訴事實為有罪之陳述
    ，經法官告知簡式審判程序之旨，並聽取檢察官及被告之意
    見後，依刑事訴訟法第273 條之1 第1 項之規定，裁定進行
    簡式審判程序，是本案之證據調查程序及有關傳聞法則證據
    能力之限制，依同法第273 條之2 之規定，不受同法第159
    條第1 項、第161 條之2 、第161 條之3 、第163 條之1 及
    第164 條至第170 條之規定所拘束。
貳、實體部分：
一、認定犯罪事實所憑之證據及理由：
  ㈠被告就上開犯行於本院審理時坦承不諱（本院卷二第18頁）
    ，核與告訴人黃春田之證述情節大致相符（警卷第9頁至第1
    1頁、偵卷第17頁至第19頁），並有中國醫藥大學北港附設
    醫院111年1月18日院醫病字第1110000090號函（本院卷一第
    57頁）、同院111年2月24日院醫病字第1110000626號函（本
    院卷一第89頁）暨所附急診護理病歷（本院卷一第93、103
    頁）、雲林縣警察局北港分局道路交通事故現場圖（警卷第
    17頁）、道路交通事故調查報告表㈠、㈡（警卷第19頁至第21
    頁）、車損及現場相片14張（警卷第31頁至第43頁）在卷可
    稽。
  ㈡按汽車在同一車道行駛時，除擬超越前車外，後車與前車之
    間應保持隨時可以煞停之距離；汽車行駛時，駕駛人應注意
    車前狀況，隨時採取必要之安全措施，道路交通安全規則第
    94條第1、3 項分別著有規定。被告駕駛本案汽車上路自應
    遵守前揭規則，而事故發生當時天候晴、日間自然光線、柏
    油路面乾燥無缺陷、道路工程中、視距良好等情，有上開道
    路交通事故調查報告表㈠㈡各1 份在卷可佐，被告並無不能注
    意之情事，其竟疏未注意上情，貿然前行，因而自後撞擊在
    前之黃春田自行車，導致黃春田受有上開傷害，被告之駕駛
    行為自有過失甚明。而黃春田為前車，無從注意後方，故被
    告應負全部之過失責任。另交通部公路總局嘉義區監理所11
    0年7月26日嘉監鑑字第1100079109號函及所附嘉雲區行車事
    故鑑定會嘉雲區0000000號鑑定意見書（偵卷第29頁至第32
    頁）之鑑定意見亦同本院上開認定。
  ㈢本件交通事故發生後，黃春田經送醫救治，由醫師診斷黃春
    田受有水腦症、後枕部與左眉部挫擦傷、腦震盪及左小腿擦
    傷等傷害等情，有中國醫藥大學北港附設醫院111年1月18日
    院醫病字第1110000090號函（本院卷第57頁）、同院111年2
    月24日院醫病字第1110000626號函（本院卷第89頁）暨所附
    急診護理病歷（本院卷第93、103頁）在卷可憑，被告之過
    失駕駛行為，與黃春田上開受傷結果有相當因果關係無疑。
    至於起訴書認為黃春田之頭部外傷、顱內出血與本件交通事
    故有因果關係乙節。經本院函中國醫藥大學北港附設醫院詢
    問後，結果略以：水腦症與車禍有關，頭部外傷及自發性出
    血與交通事故無關；自發性腦出血與水腦症無關，水腦症通
    常不會導致高血壓及自發性腦出血，診斷證明書記載之左側
    偏癱是自性腦出血造成，與車禍無關等情，有該院111年1月
    18日院醫病字第1110000090號函（本院卷第57頁）、同院11
    1年2月24日院醫病字第1110000626號函（本院卷第89頁）在
    卷可考。因此，法官依醫師之專業醫療意見認為，起訴書所
    載之頭部外傷、顱內出血傷勢，與本件交通事故無相當因果
    關係。
  ㈣是上開證據，足以擔保被告之自白與事實相符，可以採信。
    綜上所述，本件事證明確，被告犯行堪予認定，應依法論科
    。 
二、論罪科刑之理由：
  ㈠核被告所為，係犯刑法第284 條前段之過失傷害罪。
  ㈡被告於肇事後，停留在事故現場，待警員據報趕往現場時，
    向處理交通事故之警員承認其為肇事車輛之駕駛人，並靜候
    裁判等情，有雲林縣警察局北港分局交通分隊道路交通事故
    肇事人自首情形紀錄表（警卷第27頁）在卷可考，被告符合
    自首要件，爰依刑法第62條前段之規定減輕其刑。
  ㈢爰以行為人之責任為基礎，審酌被告駕駛本案汽車疏未注意
    車前狀況即貿然前行，因此撞擊黃春田自行車，導致黃春田
    受有前述傷害，被告之過失行為，已侵害黃春田之身體法益
    ，實有不該，且本件交通事故之發生，被告應負全部之肇事
    責任，被告之犯罪情節，並非輕微。另被告犯後坦承犯行，
    且有意和解（本院卷二第21頁），惜雙方就傷勢及賠償金額
    差距過大，無法和解，被告並非全無悔意。並考量黃春田之
    上開傷勢情況，及被告於審判中自陳已婚，有子女，大學畢
    業之教育程度等一切情狀，量處如主文所示之刑，並諭知易
    科罰金之折算標準。至檢察官之量刑意見，法官審酌上情後
    認為刑度過重，因此不採。
據上論斷，應依刑事訴訟法第299 條第1 項前段、第273 條之1
第1 項（依刑事判決精簡原則，僅記載程序法條），判決如主文
。
本案經檢察官黃立宇偵查起訴；檢察官魏偕峯到庭執行職務。
中　　華　　民　　國　　111 　年　　4 　　月　　21　　日
                  刑事第七庭    法  官  簡廷恩
以上正本證明與原本無異。
如不服本判決應於收受送達後20日內向本院提出上訴書狀，並應
敘述具體理由；其未敘述上訴理由者，應於上訴期間屆滿後20日
內向本院補提理由書（均須按他造當事人之人數附繕本）「切勿
逕送上級法院」。
告訴人或被害人如對於本判決不服者，應具備理由請求檢察官上
訴，其上訴期間之計算係以檢察官收受判決正本之日期為準。
                                書記官  許馨月 
中　　華　　民　　國　　111 　年　　4 　　月　　21　　日
附錄本判決論罪科刑法條全文：
中華民國刑法第284條：
因過失傷害人者，處一年以下有期徒刑、拘役或十萬元以下罰金
；致重傷者，處三年以下有期徒刑、拘役或三十萬元以下罰金。